臺灣高雄地方法院刑事判決　　　　　　　　　　　　九十三年度簡上字第三三八號
　　上　訴　人　臺灣高雄地方法院檢察署檢察官
　　被　　　告　乙○○
右列上訴人因被告違反電子遊戲場業管理條例案件，不服本院高雄簡易庭九十三年度
簡字第二０九六號中華民國九十三年五月四日第一審簡易判決（聲請簡易判決處刑案
號：九十三年度偵字第二五六八號），提起上訴並移
三九０二號），本院管轄之第二審合議庭裁定適用簡式審判程序審理，判決如左：
    主  文
原判決撤銷。
乙○○連續違反未依電子遊戲場業管理條例規定辦理營利事業登記，不得經營電子遊
戲場業之規定，處有期徒刑參月，如易科罰金，以參佰元折算壹日。扣案之電子遊戲
機「滿貫大亨」、「金象王」、「金龍鳳」、「麻將」、「水果檯」各壹台、「彩金
劍龍」貳台、「龍鳳」參台（以上每台均含ＩＣ板壹塊）、代幣參佰零壹枚及硬幣新
臺幣壹萬貳仟貳佰肆拾元，均沒收。
    事  實
一乙○○前於民國九十二年間，因違反電子遊戲場業管理條例案件，經本院於九十二
  年十一月十八日以九十二年度簡字第四七五四號判處拘役四十日，於九十二年十二
  月十一日確定（已於九十三年一月二十七日易科罰金執行畢，不構成累犯），詎仍
  不知悔改，明知未依電子遊戲場業管理條例規定辦理營利事業登記者，不得經營電
  子遊戲場業，竟基於違反電子遊戲場業管理條例之概括犯意，連續為下列行為：
(一)自九十三年一月一日起，在其所經營位於高雄市○○區○○街二三二號一樓之「九
  九超商」（登記名稱為「佳映商行」）內，未經主管機關許可，擅自擺設其所有之
  電子遊戲機「滿貫大亨」、「金象王」、「金龍鳳」各一台、「彩金劍龍」二台，
  供不特定人投幣打玩，而違法經營電子遊戲場業。嗣於九十三年一月六日晚上七時
  三十五分許，適有玩客張崑泰在上址打玩電子遊戲機「金龍鳳」一台，而由不知情
  之莊昆儒臨時受乙○○之託，代為看顧機台及兌換硬幣給張崑泰打玩時，為警當場
  查獲，並扣得上開電子遊戲機共五台（每台均含ＩＣ板一塊）及機台內代幣共三百
  零一枚。
(二)自九十三年一月一日晚上十時三十分許，在其所經營位於高雄市○○區○○路、宜
  昌街交岔路口附近之「人樂釣蝦場」內，未經主管機關許可，擅自擺設其所有之電
  子遊戲機「麻將」、「水果檯」各一台、「龍鳳」三台，供不特定人投幣打玩，而
  違法經營電子遊戲場業。嗣於九十三年二月四日晚上十時三十分許，為警在上址查
  獲上開電子遊戲機正插電營業中，並扣得上開電子遊戲機共五台（每台均含ＩＣ板
  一塊）及機台內硬幣共新臺幣（下同）一萬二千二百四十元。
二案經高雄市政府警察局新興分局報告臺灣高雄地方法院檢察署檢察官偵查後聲請簡
  易判決處刑暨移送併案審理。
    理  由
一按本件被告乙○○所犯係死刑、無期徒刑、最輕本刑為三年以上有期徒刑以外之罪
  ，其於準備程序就前揭被訴事實為有罪之陳述，經本院告知簡式審判程序之旨，並
  聽取其與檢察官之意見後，本院認無不得或不宜改依簡式審判程序進行之情事，依
  刑事訴訟法第二百七十三條之一第一項，裁定進行簡式審判程序，合先敘明。
二右揭犯罪事實，除關於事實欄(二)部分扣案之硬幣一萬二千二百四十元是否係被告鴻
  洲經營電子遊戲場業所得乙節外，餘均據被告於警詢及本院審理中坦承不諱，且事
  實欄(一)部分之犯罪事實，業經證人張崑泰、莊昆儒於警詢中證述在卷，並有電子遊
  戲機「滿貫大亨」、「金象王」、「金龍鳳」各一台、「彩金劍龍」二台（以上每
  台均含ＩＣ板一塊）、上開機台內代幣共三百零一枚等物扣案可證，及高雄市政府
  警察局新興分局臨檢現場檢查紀錄表、高雄市政府營利事業登記證及讓渡書影本各
  一紙、現場照片四張附卷可稽；而事實欄(二)部分之犯罪事實，亦經證人即查獲警員
  蔡榮煌於偵查中證述在卷，且有電子遊戲機「麻將」、「水果檯」各一台、「龍鳳
  」三台（以上每台均含ＩＣ板一塊）、上開機台內硬幣共一萬二千二百四十元扣案
  可證，及營業場所檢查紀錄一紙、照片三張附卷可稽，應堪採信。又關於事實欄(二)
  部分扣案之硬幣一萬二千二百四十元，被告於偵查及本院審理中雖辯稱係前手留在
  機台內云云，惟查，被告於警詢中已坦承上開款項係伊營業所得等語，且依常情判
  斷，被告與前手交接時，不可能不清點機台內之財物，以釐清雙方責任，況被告自
  九十三年一月一日起即開始擺放機台插電營業，至同年二月四日為警查獲時止，已
  經過一個月之久，衡情亦不可能全無營業收入，足見此筆款項確係被告違法經營電
  子遊戲場業之所得無誤，被告此部分所辯不足採信。綜上所述，本案事證明確，被
  告右揭犯行均堪認定。
三核被告乙○○所為，係違反電子遊戲場業管理條例第十五條之未依電子遊戲場業管
  理條例規定辦理營利事業登記者，不得經營電子遊戲場業之規定，應依同條例第二
  十二條之罪處斷。事實欄(一)部分被告臨時委託不知情之莊昆儒代為看顧機台及兌換
  硬幣予客人張崑泰打玩機台，而違法經營電子遊戲業，係間接正犯。被告未經許可
  於同址經營電子遊戲場之行為，係基於同一之經營電子遊戲場為業務之犯意，而反
  覆所為之行為，乃實質上一罪，應僅論以一罪。被告先後於事實欄(一)部分之「九九
  超商」及事實欄(二)部分之「人樂釣蝦場」內，未經許可擺設數台電子遊戲機之犯行
  ，係屬數個違法營業行為，時間緊接，且觸犯構成要件相同之罪名，應係基於概括
  犯意反覆為之，應依連續犯之規定論以一罪，並加重其刑。檢察官雖僅就事實欄(一)
  部分之犯行聲請簡易判決處刑，惟事實欄(二)部分之犯行與事實欄(一)部分犯行有連續
  犯之裁判上一罪關係，為檢察官聲請簡易判決處刑之效力所及，本院自應併予審理
  。原審以被告犯罪事證明確，予以論罪科刑，固非無見，惟原審未及併案審酌事實
  欄(二)部分犯行，尚有未洽，檢察官上訴意旨以此指摘原判決不當，為有理由，自應
  由本院將原判決撤銷改判。爰審酌被告前於九十二年間，因違反電子遊戲場業管理
  條例案件，經本院於九十二年十一月十八日以九十二年度簡字第四七五四號判處拘
  役四十日，於九十二年十二月十一日確定（已於九十三年一月二十七日易科罰金執
  行畢，不構成累犯），有臺灣高等法院被告全國前案紀錄表一份在卷足按，竟仍不
  知悔改，再犯本案，先後為警查獲二次，惟念其違法經營電子遊戲場業之規模不大
  、期間尚短、犯罪所得之利益應非重大，及犯後坦承大部分犯行、態度良好等一切
  情狀，量處如主文所示之刑，並諭知易科罰金之折算標準。事實欄(一)、(二)部分扣案
  之電子遊戲機「滿貫大亨」、「金象王」、「金龍鳳」、「麻將」、「水果檯」各
  一台、「彩金劍龍」二台、「龍鳳」三台（以上每台均含ＩＣ板一塊）及代幣三百
  零一枚，為被告所有且供違法經營電子遊戲場業所用之物；而事實欄(二)部分扣案之
  硬幣一萬二千二百四十元，則係被告所有犯罪所得之物，均如前述，爰分別依刑法
  第三十八條第一項第二款、第三款規定宣告沒收。
據上論斷，應依刑事訴訟法第二百七十三條之一第一項、第四百五十五條之一第一項
、第三項、第三百六十九條第一項前段、第三百六十四條、第二百九十九條第一項前
段，電子遊戲場業管理條例第二十二條，刑法第十一條前段、第五十六條、第四十一
條第一項、第三十八條第一項第二款、第三款，罰金罰鍰提高標準條例第二條，判決
如主文。
本案經檢察官甲○○到庭執行職務。
中      華      民      國    九十三    年      七      月      九      日
                                  臺灣高雄地方法院刑事庭
                                      審判長法  官  黃三友
                                            法  官  涂裕洪
                                            法  官  王雅苑
右正本證明與原本無異。
不得上訴。
                                            書記官  黃琬婷
中      華      民      國    九十三    年      七      月      九      日
附錄法條：
電子遊戲場業管理條例第十五條
未依本條例規定辦理營利事業登記者，不得經營電子遊戲場業。
電子遊戲場業管理條例第二十二條
違反第十五條規定者，處行為人一年以下有期徒刑、拘役或科或併科新台
幣五十萬元以上二百五十萬元以下罰金。
